# 请教套期会计的账务处理！

提问人：alony 时间：2021-01-04 15:33:04
比如客户预计 2021 年 2 月生产会使用 1 万吨铁，为锁定原料价格，就在 2020 年 12 月买入 2021 年 2 月交割的铁期货 1 万吨（假定单价6K）。 2021 年 1月，上述铁期货价格变为6.5K后，企业将所持期货合约全部卖出（因为习惯从固定供应商处买现货，期货损益是为了与现货买卖价差对冲）。然后按6.5K单价从供应商处购买现货进行生产。
这种情况下是否适用套期会计处理？具体该如何处理呢？
谢谢！

回答人：chenyiwei
这种操作是套期的最简单思路，但要符合套期会计方法的适用条件，还需要满足指定套期关系的文档、预期高度有效等条件。如果满足这些条件，才可以选择使用套期会计方法。你所说的情况可按现金流量套期处理，如果符合运用条件且选择运用套期会计方法的，则套期工具的累计公允价值变动计入其他综合收益，到采购现货时作为对现货采购成本的调整。